臺灣新竹地方法院刑事判決
                                      111年度易字第479號
公  訴  人  臺灣新竹地方檢察署檢察官
被      告  賴文才


                    （現在法務部○○○○○○○○○○○執行中）
上列被告因竊盜案件，經檢察官提起公訴（110年度偵字第13153
號、111年度偵字第2094號），本院依簡式審判程序判決如下：
    主  文
賴文才共同犯侵入住宅竊盜罪，累犯，處有期徒刑捌月。未扣案
之犯罪所得即白鐵鍋貳個、水塔壹個、白鐵門壹扇、白鐵水槽壹
個、白鐵洗手台壹個及鐵製料件壹批，沒收之，於全部或一部不
能沒收或不宜執行沒收時，追徵其價額。
    事實及理由
一、本件犯罪事實及證據，除犯罪事實欄一、第7至8行應更正「
    …假釋出監，嗣經撤銷假釋入監執行殘刑，並於107年12月16
    日執行完畢。詎陳悟心…」、第9至10行應更正「…於110年3
    月27日下午2時26分至同日下午4時12分間某時許…」外，餘
    均引用檢察官起訴書之記載（如附件）。
二、論罪科刑
（一）核被告所為，係犯刑法第321條第1項第1款之侵入住宅竊
      盜罪。
（二）被告與共犯陳悟心就上開犯行，有犯意聯絡及行為分擔，
      應依刑法第28條之規定，論以共同正犯。
（三）被告①於104年間，因毒品案件，經苗栗地院以104年度訴
      字第185號判決判處有期徒刑10月，嗣提起上訴，經臺灣
      高等法院臺中分院以104年度上訴字第1263號上訴駁回確
      定；②於105年間，因毒品案件，經苗栗地院以105年度訴
      字第435號判決判處有期徒刑11月確定。上開案件經接續
      執行，於106年11月23日假釋出監，嗣經撤銷假釋入監執
      行殘刑，並於107年12月16日執行完畢等情，有臺灣高等
      法院被告前案紀錄表1份在卷可稽，其於前案執行完畢後5
      年內故意再犯本案有期徒刑以上之罪，為累犯，經審酌其
      情節暨罪刑相當原則，應依刑法第47條第1項之規定，加
      重其刑。
（四）爰審酌被告不知勉力謀事，依循正途以獲取一己所需財物
      ，而為竊盜犯行，堪認其自我檢束能力之低弱，顯不尊重
      他人之財產權，實屬不該，惟念其犯後坦承犯行，態度尚
      可，兼衡被告有鐵工之工作，及被害人財物價值、以及被
      告就本案犯行之分工角色、支配程度，暨其犯罪動機、目
      的、手段、生活狀況、品行、智識程度為國中肄業等一切
      情狀，量處如主文所示之刑，以資懲儆。
（五）按犯罪所得，屬於犯罪行為人者，沒收之。但有特別規定
      者，依其規定；前二項之沒收，於全部或一部不能沒收或
      不宜執行沒收時，追徵其價額，刑法第38條之1第1項、第
      3項分別定有明文。查被告共同為竊盜犯行之犯罪所得即
      白鐵鍋2個、水塔1個、白鐵門1扇、白鐵水槽1個、白鐵洗
      手台1個及鐵製料件1批（均應平均分擔），雖未據扣案，
      仍應依刑法第38條之1第1項、第3項之規定，予以宣告沒
      收，於全部或一部不能沒收或不宜執行沒收時，追徵其價
      額。
據上論斷，應依刑事訴訟法第273條之1第1項、第299條第1項前
段、第310條之2、第454條第2項，判決如主文。
本案經檢察官蔡宜臻提起公訴，檢察官陳中順到庭執行職務。
中　　華　　民　　國　　111 　年　　8 　　月　　16　　日
                  刑事第七庭  法　官  王子謙
以上正本證明與原本無異。
如不服本判決應於收受本判決後20日內向本院提出上訴書狀，上
訴書狀應敘述具體理由。上訴書狀未敘述上訴理由者，應於上訴
期間屆滿後20日內補提理由書狀於本院（均須按他造當事人之人
數附繕本）「切勿逕送上級法院」。
中　　華　　民　　國　　111 　年　　8 　　月　　16　　日
                              書記官  廖宜君
附錄本案論罪科刑法條全文：
刑法第321條
犯前條第一項、第二項之罪而有下列情形之一者，處六月以上五
年以下有期徒刑，得併科五十萬元以下罰金：
一、侵入住宅或有人居住之建築物、船艦或隱匿其內而犯之。
二、毀越門窗、牆垣或其他安全設備而犯之。
三、攜帶兇器而犯之。
四、結夥三人以上而犯之。
五、乘火災、水災或其他災害之際而犯之。
前項之未遂犯罰之。
（附件）
臺灣新竹地方檢察署檢察官起訴書
                                    110年度偵字第13153號
                                    111年度偵字第 2094號
　　被　　　告　陳悟心　男　43歲（民國00年00月00日生）
　　　　　　　　　　　　住屏東縣○○鄉○○街0號
　　　　　　　　　　　　（另案在法務部○○○○○○○○強
                          制戒治中）
　　　　　　　　　　　　國民身分證統一編號：Z000000000號
                賴文才　男　47歲（民國00年0月00日生）
　　　　　　　　　　　　住苗栗縣○○鎮○○路0000巷00號
　　　　　　　　　　　　國民身分證統一編號：Z000000000號
上列被告等因竊盜案件，業經偵查終結，認應提起公訴，茲將犯
罪事實及證據並所犯法條分敘如下：
　　　　犯罪事實
一、陳悟心前因違反毒品危害防制條例案件，經臺灣苗栗地方法
    院以106年度聲字第1182號裁定定應執行有期徒刑1年2月確
    定，於民國106年5月12日入監執行，於108年3月15日縮短刑
    期假釋出監，於108年5月12日假釋期滿未經撤銷，所餘刑期
    視為執行完畢；賴文才前因違反毒品危害防制條例案件，經
    臺灣苗栗地方法院以105年度訴字第435號判決判處有期徒刑
    11月，於106年11月23日假釋出監，於107年5月11日縮刑期
    滿假釋未經撤銷，所餘刑期視為執行完畢。詎陳悟心、賴文
    才意圖為自己不法之所有，基於竊盜之犯意聯絡，於110年3
    月27日下午4時許，由陳悟心駕駛不知情之戴誌權所有之車
    牌號碼0000-00號自小貨車搭載賴文才，前往吳鴻光、陳美
    華位於新竹縣○○鄉○○○路00號之住處，見上址住宅門未鎖，
    無故侵入上址住宅，竊得白鐵鍋2個、水塔1個、白鐵門1扇
    、白鐵水槽1個、白鐵洗手台1個及其他鐵製料件1批（共計
    重量約100公斤）後，搬運至陳悟心駕駛之上開自小貨車駛
    離上址。隨後將上開竊得物品載至苗栗縣竹南鎮某不知情之
    資源回收場賣得約新臺幣（下同）3,000元，由陳悟心、賴
    文才2人朋分花用。嗣吳鴻光、陳美華察覺住處遭竊後報警
    處理，經警調閱監視器錄影畫面循線查獲。
二、案經吳鴻光、陳美華訴由新竹縣政府警察局竹東分局報告偵
    辦。
　　　　證據並所犯法條
一、證據清單及待證事實：
編號 證據名稱 待證事實 1 被告陳悟心於偵訊時之供述。 證明被告陳悟心駕駛車號0000-00號自小貨車搭載賴文才前往上址住宅竊盜之事實。惟辯稱：被告賴文才跟伊說屋主欠錢，要搬東西抵債，伊才開車載被告賴文才等語。 2 被告賴文才於偵訊時之自白。 證明被告陳悟心駕車搭載被告賴文才前往上址住宅竊盜，並將竊得物品賣得約3,000元後由被告2人朋分花用之事實。 3 告訴人吳鴻光於偵訊時之指述。 證明上址住宅遭入侵行竊之事實。 4 告訴人陳美華於警詢及偵訊時之指述。 證明上址住宅遭入侵行竊之事實。 5 證人戴誌權於警詢及偵訊時之證述。 證明案發時車牌號碼0000-00號自小貨車係由被告陳悟心使用之事實。 6 現場蒐證照片6張、監視器翻拍照片5張、監視器錄影光碟1份。 佐證全部犯罪事實。 
二、核被告陳悟心、賴文才2人所為，均係犯刑法第321條第1項
    第1款之侵入住宅竊盜罪嫌。被告2人間，有犯意聯絡及行為
    分擔，請論以共同正犯。又被告2人均曾受徒刑之執行完畢
    ，有刑案資料查註紀錄表1份在卷可參，其於5年以內故意再
    犯本件有期徒刑以上之罪，為累犯，請依刑法第47條第1項
    規定及司法院大法官會議釋字第775號意旨，裁量加重其刑
    。至被告2人之犯罪所得3,000元，既未扣案，即無法宣告沒
    收，請依法宣告追徵其價額。
三、至告訴意旨認被告2人除竊得上開物品外，另有竊得冷氣1台
    、電視1台、冰箱1台、瓦斯爐1台、電熱器1台、電腦及監視
    器1組、鐵製材料1批（重量約1,000公斤）、鐵工工具（含
    電鑽、電焊機等）1組、木工工具（含電鋸、線鉅等）1組、
    空壓機2組、鐵桌1張、電腦設備1組、衣服上衣10件、發電
    機1台、修車工具（含板手、電鑽等）1組、鋁門窗10扇、電
    線1批（重量約100公斤），然此為被告2人所否認，且觀諸
    被告2人駕車離去時，亦僅能辨認貨車車斗附載有白鐵門1扇
    及水塔1個，至其他雜物若干，實無法確認是否係告訴意旨
    之遭竊物品，有監視器錄影翻拍照片1張在卷可稽，又查無
    其他客觀事證足認被告2人確有竊得上開物品，故尚難僅以
    告訴人2人之片面指述，遽認被告2人有竊取此部分物品；然
    此部分如成立犯罪，與前開起訴部分，有裁判上一罪關係，
    為起訴效力所及，爰不另為不起訴處分，附此敘明。
四、依刑事訴訟法第251條第1項提起公訴。
　　此　致
臺灣新竹地方法院
中　　華　　民　　國　 111　　年　　4 　　月　　22　　日
　　　　　　　　　　　　　　　檢　察　官　蔡宜臻
本件正本證明與原本無異
中　　華　　民　　國　 111　　年　　5 　　月　　6 　　日
　　　　　　　　　　　　　　　書  記  官  劉乃瑤
附錄本案所犯法條全文
中華民國刑法第321條
犯前條第 1 項、第 2 項之罪而有下列情形之一者，處 6 月以
上 5 年以下有期徒刑，得併科 50 萬元以下罰金：
一、侵入住宅或有人居住之建築物、船艦或隱匿其內而犯之。
二、毀越門窗、牆垣或其他安全設備而犯之。
三、攜帶兇器而犯之。
四、結夥三人以上而犯之。
五、乘火災、水災或其他災害之際而犯之。
六、在車站、港埠、航空站或其他供水、陸、空公眾運輸之舟、
    車、航空機內而犯之。
前項之未遂犯罰之。